【裁判字號】    89,交易,610
【裁判日期】    891222
【裁判案由】    公共危險等
【裁判全文】
臺灣高雄地方法院刑事判決                        八十九年度交易字第六一號
    公  訴  人  臺灣高雄地方法院檢察署檢察官
    被      告  甲○○
右列被告因公共危險等案件，經檢察官提起公訴（八十九年度偵字第一二八一二號）
，本院判決如左：
    主  文
甲○○服用酒類，不能安全駕駛動力交通工具而駕駛，處有期徒刑肆月，如易科罰金
，以參佰元折算壹日。又於公務員依法執行職務時，當場侮辱，處拘役伍拾日，如易
科罰金，以參佰元折算壹日。
    事  實
一、甲○○於民國八十九年六月七日十四時許，與友人在高雄市○○路之店內，服用
    酒類啤酒，甲○○一人服用約一打後，已處於不能安全駕駛動力交通工具之狀態
    ，竟仍於該日十六時許，駕駛車牌號碼ＺＡＳ─三三二號輕型機車欲返家，於行
    經高雄市○○區○○路五十四巷與德民路口時，適高雄市警察局楠梓分局警備隊
    員警顏振裕及許富皇等人在該處執行勤務，發現甲○○騎乘機車搖擺不定，即攔
    停檢查，甲○○拒不配合檢測，經員警將其帶回隊部，並對之進行呼氣中酒精濃
    度之測試，當場測得甲○○呼氣中之酒精濃度達每公升一點零三毫克，員警許富
    皇亦依法開立高雄市政府警察局舉發違反道路交通管理事件通知單，甲○○均拒
    不簽名，即另行起意侮辱，對當時正依法執行職務之員警許富皇及顏振裕等警員
    ，口出「幹你娘雞掰」、「你娘老雞掰」、「臭你媽個屄」、「你穿警察衣服大
    尾，幹你娘老雞掰，幹你祖媽」等語，予以當場侮辱，復再另起妨害公務之故意
    ，對於前揭正依法執行職務之警員揚言稱︰要拿汽油但丟警員、丟分局（對於執
    行職務之公務員施以脅迫罪部分未經提起公訴），嗣經警當場予以逮捕。
二、案經高雄市政府警察局楠梓分局報請台灣高雄地方法院檢察署檢察官偵查起訴。
    理  由
一、訊據被告固坦承於前開時、地服用酒類後，因影響反應與控制能力，已不能安全
    駕駛動力交通工具，猶仍騎乘機車上路等情事，惟矢口否認侮辱警察，辯稱：伊
    不知道當時有以穢語罵警察云云。經查，被告酒後，已不能安全駕駛動力交通工
    具，猶騎乘機車，在路上行駛，於警攔檢查獲時經酒精測試，其呼氣已達每公升
    一點零三毫克，有序號四零八七號之酒精測試表、高雄市政府警察局舉發違反道
    路交通管理事件通知單，及刑法第一百八十五條之三案件測試觀察紀錄表各一紙
    在卷可證。按刑法第一百八十五條之三規定所謂「不能安全駕駛」，係抽象危險
    犯，並不以發生具體危險為必要，對於呼氣已達每公升零點八五毫克者，行為者
    之表現有噁心、步履蹣跚之狀態，其肇事率為一般正常人之五十倍，如呼氣中之
    酒精濃度達每公升一點五毫克時，行為人則會有呆滯木僵並可能產生昏迷之行為
    ，此業經法務部八十八年五月十八日法八八檢字第００一六六九號函告週知。而
    本件被告為警查獲時經酒精測試，如上所述，其呼氣已達每公升一點零三毫克，
    依上開說明，被告顯已達不能安全駕駛之情狀。
二、其次，被告於警攔查帶回隊部時，經警錄音側錄下被告當場表示伊無犯罪，並不
    斷大聲咆哮辱罵在場員警之聲量顯示，且現場復顯示有多名警員及被告家人在旁
    勸慰，被告仍以異常緩慢之聲音時而低、時而高亢，經警再三勸諭被告，被告仍
    口出如事實欄所述之穢語，此有錄音帶乙捲，及前述分局警備隊員警顏振裕之報
    告書一紙附卷可按，復有證人即高雄市警察局楠梓分局警備隊員警顏振裕於偵查
    時證述屬實，並經本院當庭勘驗前揭錄音帶屬實，製有勘驗筆錄一份附卷足稽，
    及當庭播放錄音帶勘驗，是被告在上開員警依法執行職務之時，當場侮辱警員已
    然明確。被告前開辯解，無非事後圖卸之詞，無足採信。本件事證明確，被告犯
    行堪予認定。
三、核被告所為係犯刑法第一百八十五條之三飲用酒類不能安全駕駛動力交通工具罪
    及第一百四十條第一項前段侮辱公務員罪。其所犯上開二罪間，犯意各別，行為
    互殊，應予分論併罰。爰審酌被告素行不佳、犯罪動機、目的、手段、所生危害
    與犯後態度等一切情狀，量處如主文所示之刑，並均諭知易科罰金之折算標準。
三、至於，被告是否另涉刑法第一百三十五條第一項之對於執行職務公務員施以脅迫
    罪，應另案由檢察官偵查。
據上論斷，應依刑事訴訟法第二百九十九條第一項前段，刑法第一百八十五條之三、
第一百四十條第一項前段、第四十一條，罰金罰鍰提高標準條例第一條前段、第二條
，判決如主文。
中      華      民      國    八十九    年     十二     月    二十二    日
                            臺灣高雄地方法院交通法庭
                                法官  程克琳
右正本證明與原本無異。
如不服本判決，應於判決送達後十日內，向本院提出上訴狀。
                                書 記 官  梁瑜玲
中      華      民      國    八十九    年     十二     月    二十二    日
【附錄本案論罪科刑法條全文】
刑法第一百八十五條之三：
服用毒品、麻醉藥品、酒類或其他相類之物，不能安全駕駛動力交通工具而駕駛者，處
一年以下有期徒刑、拘役或三萬元以下罰金。
刑法第一百四十條：
於公務員依法執行職務時，當場侮辱，或對於其依法執行之職務公然侮辱者，處六月以
下有期徒刑、拘役或一百元以下罰金。
對於公署公然侮辱者，亦同。


司法院資訊處製作；財團法人民間司法改革基金會備份。
